【裁判字號】    90,訴,681
【裁判日期】    900730
【裁判案由】    毒品危害防制條例
【裁判全文】
臺灣臺南地方法院刑事判決                            九十年度訴字第六八一號
    公  訴  人  臺灣台南地方法院檢察署檢察官
    被      告  丙○○
    指定辯護人  本院公設辯護人  甲○○
右列被告因違反毒品危害防治條例案件，經檢察官提起公訴（九十年度偵字第二七五
九號），本院判決如左：
    主  文
丙○○意圖販賣而持有第一級毒品，累犯，處有期徒刑陸年。
扣案之海洛因貳拾肆包（淨重參點柒壹公克、包裝重伍點零參公克、純度百分之貳捌
點貳參，純質淨重壹點零伍公克）沒收銷燬之。
    事  實
一、丙○○前因詐欺案件，經台灣高等法院台南分院判處有期徒刑三月確定，於八十
    七年九月七日執行完畢，仍不知悔改。復於民國八十九年十二月三十一日早上，
    在台南市鹽埕區某處，以新台幣（下同）一萬三千元之代價，向綽號「阿榮」之
    男子（真實姓名不詳）買入海洛因二十七包後，攜回乙○○租住之台南市○○路
    一一五號七樓十一室內藏放在其所有鎖匙袋內，除部分供自己吸食外，餘則準備
    以每小包一千元之價格轉售他人圖利。嗣於同日十二時五十分許，在台南市○○
    路一一五號七樓十一室，經警當場查獲，並扣得其意圖販賣而持有之海洛因二十
    四包（淨重三點七一公克、包裝重五點零三、純度百分之二八點二三公克，純質
    淨重一點零五公克）。
二、案經台南市警察局第一分局報請台灣台南地方法院檢察署檢察官偵查起訴。
    理  由
一、訊據被告丙○○矢口否認係意圖販賣而持有上開毒品，並辯稱：上開毒品係伊供
    己施用云云。經查：
（一）、上開毒品係被告於上開時地，以上開價格向綽號「阿榮」之男子買入，其中
        三包業於當日上午施用完畢之事實，業據被告於警訊中供承不諱，並有上開
        毒品扣案可稽。又被告於警訊期間，適有證人戊○○打被告行動電話（經警
        接聽），佯以「欠你錢要在何處等你」為暗語，實欲向被告購買毒品海洛因
        之事實，亦據被告及證人戊○○於警訊中供證甚詳。而據被告於警訊中供稱
        ：戊○○係以一千元叫伊幫其購買海洛因等語；核與證人戊○○於警訊中證
        稱：伊係先以電話稱「我欠你錢要在何處等你」為暗語，再以一千元向丙○○購買海洛因一小包，伊第一次向被告購買即為警查獲等語相符（另被告雖
        於警訊供稱：戊○○係於案發前日（三十日）來電要伊幫其購買毒品云云，
        然為證人所否認，且被告嗣於偵、審中亦否認於案發前日有與該證人以電話
        聯繫之情，故認被告此部分供述，尚不足採）。另扣案之上開二十四包白粉
        ，經送法務部調查局鑑定，確含毒品海洛因成分（合計淨重三點七一公克、
        包裝重五點零三公克、純度百分之二八點二三，純質淨重一點零五公克），
        有鑑定通知書附卷可稽。參以據被告於審理中自陳：伊約每二日施用三包毒
        品，約每週購買一次毒品等語，足見被告一次購買多達二十七包毒品之份量
        ，顯逾其個人施用之份量，益證被告持有上開毒品，除部分供己施用外，餘
        應有轉售他人之意圖甚明。
（二）、被告雖於偵、審中翻稱：上開毒品係伊以二萬元購入欲供己施用，伊僅購買
        二十四包（即買二十包送四包），而戊○○於案發當日打電話與伊，係為清
        償其於案發前五日向伊所借款項一千元云云。而證人戊○○於本院審理中亦
        附和被告所供改稱：案發當日伊打被告行動電話係要還欠被告之一千元等語
        。惟質諸被告關於借款經過乃供稱：係丁○○將伊電話號碼告訴證人戊○○
        ，伊與丁○○共用電話，八十九年十二月二十五日前，戊○○打電話稱欲借
        錢急用，經丁○○轉接與伊接聽後，伊便步行至勝利路將錢交與戊○○，之
        後曾打過二次電話與伊，都是要還錢云云；核與證人戊○○於本院供稱：係
        綽號「黑仔」告訴伊被告的電話，伊於八十九年十二月二十五日曾打電話向
        被告借一千元，後與被告約在大同路拿錢，被告係騎機車前往，之後伊僅於
        案發當日打過電話與被告等語；及證人丁○○於本院證稱：伊並未將自己或
        被告號碼電話告訴戊○○，亦未與被告共用電話及轉接戊○○之來電與被告
        ，且不知戊○○有向被告借錢等語，多所出入，顯然不實，自不足採。況據
        被告於審理中自陳：伊約每二日施用三包毒品，約每週購買一次毒品等語，
        益徵被告一次購買多達二十七包毒品之份量，顯逾其個人施用之份量，故其
        辯稱上開毒品均係為供己施用云云，顯不足採。本件事證明確，被告上揭犯
        行堪以認定。
二、核被告所為係犯毒品危害防制條例第五條第一項意圖販賣而持有第一級毒品罪。
    。被告前因詐欺案件，經台灣高等法院台南分院判處有期徒刑三月確定，於八十
    七年九月七日執行完畢，有台灣高等法院被告全國前案紀錄表附卷可稽，其於五
    年內再犯本件有期徒刑以上之罪，為累犯，除最重本刑無期徒刑，依法不得加重
    外，其餘有期徒刑之法定刑部分應依法加重其刑。被告所犯該罪之法定刑為無期
    徒刑或十年以上有期徒刑，而被告意圖販賣之毒品數量（淨重三點七一公克、包
    裝重五點零三公克、純度百分之二八點二三，純質淨重一點零五公克）尚非甚鉅
    ，兼以被告自身亦有施用毒品，其上揭犯行，應係為供應吸毒之大量開銷所致，
    犯罪情狀非無可憫，科以法定低度刑十年有期徒刑尚嫌過重，爰依刑法第五十九
    條之規定減輕其刑。爰審酌被告犯罪手段、販賣毒品對社會大眾可能之影響、犯
    後否認犯行等一切情狀，量處如主文所示之刑。扣案之海洛因二十四包（淨重三
    點七一公克、包裝重五點零三公克、純度百分之二八點二三，純質淨重一點零五
    公克）係屬第一級毒品（其餘白粉與海洛因粉末已不可分離），應依毒品危害防
    治條例第十八條第一項前段宣告沒收併銷燬之。
據上論斷，應依刑事訴訟法第二百九十九條第一項前段，毒品危害防制條例第五條第
一項、第十八條第一項，刑法第十一條前段、第四十七條、第五十九條，判決如主文
。
中      華      民      國      九十      年      七    月     三十     日
                              臺灣臺南地方法院刑事第二庭
                                      法  官  賴  純  慧
右正本證明與原本無異
如不服本判決應於送達後十日內向本院提出上訴狀
                                      書記官  莊  淑  雅
中      華      民      國      九十      年      七    月     三十一   日
附錄本案論罪科刑法條全文：
毒品危害防制條例第五條第一項：
    意圖販賣而持有第一級毒品者，處無期徒刑或十年以上有期徒刑，得併科新台幣
    七百萬元以下罰金。


司法院資訊處製作；財團法人民間司法改革基金會備份。
